Minutes et répertoires du notaire Jean YVER, 1562 - 6 novembre 1573 (étude XXXVI)
Archives nationales
Minutes et répertoires du notaire Jean YVER (étude XXXVI)
1562 - 6 novembre 1573
MC/ET/XXXVI/18 - MC/ET/XXXVI/24
Étude notariale XXXVI (Paris; 1522-....); Yver, Jean
n ml
Archives nationales de France
Minutes et répertoires: la loi 2008-696 du 15 juillet 2008 relative aux archives a fixé à 75 ans à compter de la date de l'acte, ou à 25 ans à compter de la date du décès de l'intéressé si ce délai est plus bref, le délai de communication des minutes et répertoires des notaires; ce délai est porté à 100 ans à compter de la date de l'acte si le document se rapporte à un mineur (code du Patrimoine, articles L213-2, 4e d et 5e).
Autres documents de l'étude (dossiers de clients, comptabilité...): s'agissant d'archives privées, ces documents sont communicables selon les modalités fixées par le déposant ou le donateur.
Certains documents ne sont pas accessibles en raison de leur mauvais état de conservation.
Versement
Attention: ce notaire n'a pas laissé de répertoire pour son activité dans l'étude XXXVI
Accès aux instruments de recherche de tous les notaires de l’étude XXXVI
Archives de l'étude XXXVI
- Minutes de Jean YVER, 1562 - 1573; MC/ET/XXXVI/18 - MC/ET/XXXVI/24
  - Minutes. 1562 - 1573, MC/ET/XXXVI/18; Document détérioré.
    Attention: certains actes ont été constatés manquants
    Informations complémentaires:
    1562: un acte.
    1564 à 1567: un acte pour chaque année.
    1569: un acte.
    1570: vingt actes.
    1571: un acte.
    1572: trois notes.
    1573: un acte.
    Informations concernant le classement:
    Le niveau inférieur de description, quand il existe, correspond aux minutes d'actes. Toutes les minutes ne sont pas forcément décrites une à une. Les descriptions de ces minutes sont plus ou moins détaillées.
    - Rente constituée de 500 livres tournois au principal de 6000 livres tournois par Guillaume Du Val, seigneur de Clairefontaine et de Vaugoigneux, conseiller du roi et général de ses finances établi à Tours, demeurant à Paris, à Albert de Gondi, seigneur du Perron, chambellan et maître de la garde robe du roi, absent, Pierre de Gondi, abbé de La Chassagne et de Chaulnes, son frère, stipulant pour lui., 31 janvier 1564; MC/ET/XXXVI/18
      Origine de l'information:
      Fichier dit 'général' XVIe siècle (env. 30.000 actes), par le personnel du Minutier, 1930-1999 (fichier papier entièrement dématérialisé; voir contexte dans le Plan d’orientation général - Notaires de Paris, guides thématiques du Minutier).
      Date de création de la notice: 2008
      constitution de rente; Tours (Indre-et-Loire); Duval, Guillaume; Retz, Albert de Gondi (1522-1602, duc de); Gondi, Pierre de (1533-1616); magistrat; officier de la Chambre du roi (Ancien Régime); officier de la Garde-robe du roi (Ancien Régime); abbé
    - Transport de rente sur l'Hôtel-de-Ville de 3500 livres au principal de 42000 livres, de Jules Rest, gentilhomme milanais, sieur d'Amplepuis en Beaujolais, à Nicolas Aurillot, sieur de Champlâtreux, maître ordinaire en la chambre des comptes., 26 juin 1570; MC/ET/XXXVI/18
      Métiers, personnes, lieux, 1540-1600 (1423 actes), par Catherine Grodecki, 1971-1986 (fichier papier entièrement dématérialisé; voir contexte dans le Plan d’orientation général - Notaires de Paris, guides thématiques du Minutier).
      Date de création de la notice: 2009
      transport de droits; Rest, Jules; Aurillot, Nicolas; magistrat; comptable
    - Quittance concernant Guillaume Sevellier, marchand blanchisseur de laines, bourgeois de Paris, rue de Grenelle., 30 juin 1570; MC/ET/XXXVI/18
      quittance; Grenelle (rue de); Sevellier, Guillaume
    - Donation par Barbe Thouzé, veuve de Pierre Gaudart, laboureur à Broué près de Dreux, à Guillaume Petitpas, compagnon peintre son neveu, de 10 livres., 14 août 1570; MC/ET/XXXVI/18
      Histoire de l'art XVIe siècle, 1530-1600 (2698 actes), par Catherine Grodecki, 1971-1986 (fichier papier entièrement dématérialisé; voir contexte dans le Plan d’orientation général - Notaires de Paris, guides thématiques du Minutier).
      donation; Broué (Eure-et-Loir); Thouzé, Barbe; Gaudart, Pierre; Petitpas, Guillaume; peintre; agriculteur
    - Paiement de 3400 pistolles pour la rançon de François Damay, Jean de Honnekerke, Jacques Vandernoot et Maximilien de Fauquier, gentilshommes flamands, prisonniers à la Rochelle du capitaine de Beauverie, et de 400 pistolles à valoir sur les dépenses par eux faites., 14 août 1570
      Attention: l'original de l'acte est manquant.
      E. Caron, A travers les minutes des notaires parisiens [étude XXXVI, env. 990 actes], 1559-1577, Paris, 1900, notice n°494 (voir contexte dans le Plan d’orientation général - Notaires de Paris, guides thématiques du Minutier).
      Autres dépouillement(s):
      Fichier 'Métiers, personnes, lieux', 1540-1600
      Date de création de la notice: 2006
      1. Ces actes ont été publiés in-extenso par la 'Revue d'Aunis et de Saintonge', 1899.
      La Rochelle (Charente-Maritime); Damay, François; Honnekerke, Jean de; Vandernoot, Jacques; Fauquier, Maximilien de; Beauverie, M.
    - Bail par Jean Le Tellier, dit de France, tailleur et valet de chambre ordinaire du roi, pour 6 ans, à Claude de Beaufort, notaire au Châtelet, d'une maison rue Saint-Honoré, à l'enseigne du Mouton-Blanc, pour un montant de 110 livres tournois., 4 septembre 1570; MC/ET/XXXVI/18
      Notaires des XVIe-XVIIIe siècles (4153 actes), par Claire Béchu, Catherine Grodecki, Marie-Antoinette Fleury, Madeleine Jurgens, Marie-Françoise Limon-Bonnet, Pierre-Yves Louis, Xenia Pamfilova, Isabelle Pebay, v. 1950, 1986-1994 (fichier papier entièrement dématérialisé; voir contexte dans le Plan d’orientation général - Notaires de Paris, guides thématiques du Minutier).
      bail; Saint-Honoré (rue); Beaufort, Claude de; Le Tellier dit de France, Jean; notaire; tailleur d'habits; officier de la Chambre du roi (Ancien Régime)
    - Cession par échange par Nicolas de La Chesnais à René de Villequier, gouverneur de Bourbonnais, premier gentilhomme de la chambre du duc d'Anjou, de la seigneurie d'Evry (près Corbeil)., 28 octobre 1570; MC/ET/XXXVI/18
      échange; La Chesnaye, Nicolas de; Villequier, René de (152.-1590); Henri III (roi de France, 1551-1589); gouverneur; officier de la Chambre du roi (Ancien Régime)
    - Contrat de mariage entre Lucrèce de Many (ou MANUL) et Pierre Du Halde, valet de chambre ordinaire du duc d'Anjou, lieutenant général pour le roi., 4 octobre 1572; MC/ET/XXXVI/18
      contrat de mariage; Du Halde, Pierre; Many, Lucrèce de; employé de maison
  - Minutes. 1563, 20 mars - 1564, 31 mars, 20 mars 1563 - 31 mars 1564; MC/ET/XXXVI/19; Document détérioré.
    1563, 20 mars à 1564, 31 mars.
    - Procuration d'Albert de Gondi, sieur du Peron, pour poursuivre les droits qu'il a sur le navire appelé La Sallemende que lui a donné le roi, à présent au hâvre de Saint-Valéry-en-Caux., 1563; MC/ET/XXXVI/19
      procuration; Gondi, Albert de (sieur du Peron)
    - Acte de procuration relative aux affaires de l'abbaye Saint-Jacques de Beziers, par Pierre Antinori, gentilhomme florentin., 1563 - 1564; MC/ET/XXXVI/19
      La famille Antinori est, mentionnée comme une des familles nobles de Florence alliées à la famille de Gondi (Corbinelli, Histoire généalogique de la maison de Condi, t. ll, p. 487 et 526)
      Informations concernant le classement et la cotation du document:
      Ajout d'une fourchette de dates (1563-1564), non précisée par par E. Caron.
      E. Caron, A travers les minutes des notaires parisiens [étude XXXVI, env. 990 actes], 1559-1577, Paris, 1900, notice n°142 (voir contexte dans le Plan d’orientation général - Notaires de Paris, guides thématiques du Minutier).
      procuration; Antinori, Pierre
    - Procuration judiciaire pour poursuivre plusieurs habitants de La Brosse pour le meurtre d'un soldat suisse concernant Guillaume Freulich, colonel des suisses au service du roi., 5 janvier 1563; MC/ET/XXXVI/19
      Mélanges XVIe siècle (427 actes), par Catherine Grodecki, 1971-1986 (fichier papier entièrement dématérialisé; voir contexte dans le Plan d’orientation général - Notaires de Paris, guides thématiques du Minutier).
      procuration; Freulich, Guillaume
    - Décharge de Laurent Strozzi, cardinal, à Robert de Roger, des deniers qu'il a reçus pour lui tant en Italie qu'en France depuis 14 ans., 26 janvier 1563; MC/ET/XXXVI/19
      décharge; Strozzi, Laurent; Roger, Robert de
    - Cession par l'abbé Pierre de Gondi à Jacques de Châteauviau, prêtre, à titre de bonne amitié, de la cure de Saint-Léger-Provignac-de-Grantmont., mars 1563
      E. Caron, A travers les minutes des notaires parisiens [étude XXXVI, env. 990 actes], 1559-1577, Paris, 1900, notice n°156 (voir contexte dans le Plan d’orientation général - Notaires de Paris, guides thématiques du Minutier).
      Un commentaire de l'acte est donné à la suite de l'analyse de E. Caron mais n'a pas été repris dans la base de données.
      cession; Gondi, Pierre de; Châteauviau, Jacques de; prêtre
    - Obligation de 5000 livres à messire Albert de Gondi par Jean Gobelin, marchand teinturier, demeurant à Saint-Marcel-les-Paris., 1er mars 1563; MC/ET/XXXVI/19
      Les Gobelin ont donné leur nom à la rivière et ensuite à la manufacture. Le texte de l'original est en latin.
      Rectification de la date donnée par E. Caron qui est janvier 1563.
      E. Caron, A travers les minutes des notaires parisiens [étude XXXVI, env. 990 actes], 1559-1577, Paris, 1900, notice n°146 (voir contexte dans le Plan d’orientation général - Notaires de Paris, guides thématiques du Minutier).
      obligation; Saint-Marcel (faubourg); Gondi, Albert de; Gobin, Jean; commerçant; teinturier blanchisseur
    - Marché de réparations de maçonnerie par Louis Bataille, maître maçon, pour la maison de Vincent Du Pont, receveur de Noyon., 2 mars 1563; MC/ET/XXXVI/19
      marché; Noyon (Oise); Bataille, Louis; Du Pont, Vincent; maçon
    - Marché de jardinage par Moricet Baffet et Pasquier Baron, jardiniers, envers Diane de Poitiers, duchesse de Valentinois, représentée par Jean Leclerc, son concierge, en l'hôtel sis rue Saint-Honoré près les Filles-Pénitentes., 16 mars 1563; MC/ET/XXXVI/19
      Lieux et monuments à Paris au XVIe siècle (1070 actes), par C. Grodecki, 1971-1986 (fichier papier entièrement dématérialisé; voir contexte dans le Plan d’orientation général - Notaires de Paris, guides thématiques du Minutier).
      marché; Saint-Honoré (rue); Baffet, Moricet; Baron, Pasquier; Poitiers, Diane de (duchesse de Valentinois); Leclerc, Jean; jardinier; concierge
    - Décharge de cédules et obligations par Jean de Laulne, marchand de draps de soie, bourgeois de Paris, à Edme Charron, bourgeois de Paris, capitaine des faubourgs Saint-Honoré., 20 mars 1563; MC/ET/XXXVI/19
      décharge; Laulne, Jean de; Charron, Edme; négociant
    - Procuration par Jacques Langloys, capitaine du charroi du roi et de madame Marguerite sa sœur, administrateur de la maladrerie de Dun-le-Roi., 21 mars 1563; MC/ET/XXXVI/19
      procuration; Langloys, Jacques
    - Transport par honorable homme Marin Girault, passementier du roi, rue Vieille-Monnoye, à honorable homme Jean de La Bonedière, marchand épicier, de la somme de 6000 livres sur celle de 52031 livres 18 s. 6 d., que led. Marin Girault a dit et affirmé lui être loyalement due par le roi, en quatre rôles contenant les parties fournies par led. Girault, tant pour le service du roi que pour les mariages de la reine d'Espagne et de Madame la duchesse de Savoie dans le quartier d'avril, mai et juin 1559, signés et arrêtés par feu M. le maréchal de Saint-André. Suit le montant des quatre rôles., 12 mai 1563; MC/ET/XXXVI/19
      La date, erronée, donnée sur l'ouvrage d'E. Caron est le 19 mai 1563.
      E. Caron, A travers les minutes des notaires parisiens [étude XXXVI, env. 990 actes], 1559-1577, Paris, 1900, notice n°122 (voir contexte dans le Plan d’orientation général - Notaires de Paris, guides thématiques du Minutier).
      1. Ces mariages devaient être célébrés avec une telle magnificence que, le samedi 10 ,juin 1559, le roi tint sa cour aux Augustins parce que le palais était empêché pour le festin de la noce de Mme Élizabeth de France avec le roi d'Espagne (Du Tillet, p. 449). Mais le, 29 .juin, le roi fut blessé mortellement dans un tournois et le mariage de Madame avec le duc de Savoie eul, lieu aux Tournelles sans apparat.
      Girault, Marin; La Bonedière, Jean de; commerçant; commerçant
    - Acte préparé à l'effet de constater hommage et serment de fidélité, de H. messire René, du Puy du Fou 1, chevalier de l'ordre du roi, lieutenant de 100 hommes d'armes, sous la charge de M. le maréchal de Brissac, à très haut et très puissant dame et princesse Madame Phelippes de Montespedon, femme et épouse de très haut et très puissant prince Monseigneur Charles de Bourbon, prince de la Roche-Guyon, baron de Mortagne, led. hommage prêté selon la coutume des lieux pour raison de la châtellenie, terre et seigneurie de Mallehoure, tenus dud. prince à cause de sa baronnie de Mortagne, plus pour raison de la châtellenie, terre et seigneurie de Saint-Malo, tenus dud. prince., 14 mai 1563; MC/ET/XXXVI/19
      La date erronée donnée sur l'ouvrage de E. Caron est mai 1563.
      E. Caron, A travers les minutes des notaires parisiens [étude XXXVI, env. 990 actes], 1559-1577, Paris, 1900, notice n°120 (voir contexte dans le Plan d’orientation général - Notaires de Paris, guides thématiques du Minutier).
      1. René du Puy du Fou avait épousé Catherine de la Rochefoucauld, veuve en premières noces de Charles de Chabannes, baron de la Palisse (voir 8 mars 1561).2. Charles de Bourbon était de la branche de Bourbon-Vendôme (Du Tillet, p.116-117). Il était pauvre; Mme de Montespedon lui apporta de grands biens.
      déclaration féodale; Du Puy du Fou, René; Brissac de; Montespedon, Phelippes de; Bourbon, Charles de (1515-1565)
    - Acte authentique dans lequel haut et puissant seigneur René du Puy du Fou, comme héritier de François du Puy du Fou, déclare que les mardi, mercredi et jeudi il s'était transporté par devant et à la porte de très haut et très puissant seigneur et prince Monseigneur Charles de Bourbon, prince de la Roche-Guyon, étant en son hôtel, assis aux faulxbourgs Saint-Germain-des-Prés, qu'il a eu plusieurs propos avec diverses personnes et fait dresser acte de ses diligences, afin de n'encourir aucune prescription sur les fiefs tenus par son père., 14 mai 1563; MC/ET/XXXVI/19
      E. Caron, A travers les minutes des notaires parisiens [étude XXXVI, env. 990 actes], 1559-1577, Paris, 1900, notice n°121 (voir contexte dans le Plan d’orientation général - Notaires de Paris, guides thématiques du Minutier).
      Du Puy du Fou, René; Du Puy du Fou, François; Bourbon, Charles de (1515-1565)
    - Réclamation par Girard Decarouge, au nom des fournisseurs généraux du camp et armées du roi, d'une indemnité pour deux convois, chacun de mille pains, lesquels ' ont été pillés, robés et saccagés ' après la bataille de Dreux. Attestation sous serment et par-devant notaire de Jacques Langlois, capitaine de charroi du roi et, de Madame sa soeur, lequel témoigne de ce pillage., 25 mai 1563; MC/ET/XXXVI/19
      La bataille de Dreux eut lieu le 19 décembre 1562; le maréchal de Saint-André, dont il est question plus haut, y fut tué.
      E. Caron, A travers les minutes des notaires parisiens [étude XXXVI, env. 990 actes], 1559-1577, Paris, 1900, notice n°123 (voir contexte dans le Plan d’orientation général - Notaires de Paris, guides thématiques du Minutier).
      Dreux (Eure-et-Loir); Decarouge, Girard; Langlois, Jacques
    - Pouvoir par noble homme Dominique Lechany, fournissant l'argenterie du roi, à noble homme Paulus Lechany, son frère, d'emporter au pays de Flandre et autres lieux toutes espèces et sortes de marchandises, d'acheter, etc., 28 mai 1563; MC/ET/XXXVI/19
      E. Caron, A travers les minutes des notaires parisiens [étude XXXVI, env. 990 actes], 1559-1577, Paris, 1900, notice n°124 (voir contexte dans le Plan d’orientation général - Notaires de Paris, guides thématiques du Minutier).
      procuration; Lechany, Dominique; Lechany, Paulus
    - Achat d'une charge de sergent royal au châtelet de Paris par Jacques Bonyer, marchand, citoyen de Lyon., 31 mai 1563; MC/ET/XXXVI/19
      acte de vente; Lyon (Rhône); Bonyer, Jacques; commerçant
    - Vente de rente concernant Jean Adam, orfèvre du roi., 14 août 1563; MC/ET/XXXVI/19
      constitution de rente; Adam, Jean; orfèvre
    - Bail par Ysabel Ardoin [Abely], -femme de Robert de Rogier, à Louis Charpentier, marchand hôtelier, à Servon, près Brie, de la ferme du gros et huitième du vin 2 vendu en gros et en détail ès villages de Servon et Villemenon pour trois années, moyennant treize vingts livres. Ce droit provenait à lad. dame Ysabel du chef de Jacques Gourde, son premier mari, auquel le roi en avait fait don., 25 septembre 1563; MC/ET/XXXVI/19
      2. Renauldin (Droits seigneuriaux) indique un droit sur le vin récolté. Le roi Jean créa, en 1354, un droit d'un gros. tournois sur le vin vendu en gros. Ce droit, et celui du huitième sur le vin vendu en détail, fut perçu longtemps dans la généralité de Paris. Il était tellement vexatoire que les habitants du faubourg du Roule, pour s'y soustraire, offrirent de payer le droit d'entrée sur le vin comme les habitants de Paris (Piganiol de la Force, Description de Paris, t. III, p. 29).
      La date, erronée, donnée sur l'ouvrage d'E. Caron est le 27 septembre 1563
      E. Caron, A travers les minutes des notaires parisiens [étude XXXVI, env. 990 actes], 1559-1577, Paris, 1900, notice n°127 (voir contexte dans le Plan d’orientation général - Notaires de Paris, guides thématiques du Minutier).
      bail; Abely, Ysabel; Rogier, Rober de; Charpentier, Louis; Gourde, Jacques; commerçant; hôtelier
    - Quittance de 600 livres au cardinal de Bourbon 1 par Antoine Vidal, receveur de la ville de Rouen., 27 septembre 1563; MC/ET/XXXVI/19
      1. Le cardinal était le cinquième fils de Charles de Bourbon, premier duc de Vendômois; nous le retrouverons souvent dans ces minutes.
      E. Caron, A travers les minutes des notaires parisiens [étude XXXVI, env. 990 actes], 1559-1577, Paris, 1900, notice n°126 (voir contexte dans le Plan d’orientation général - Notaires de Paris, guides thématiques du Minutier).
      quittance; Rouen (Seine-Maritime); Vidal, Antoin; Bourbon, Charles de (1523-1590)
    - Pouvoir par Antoine Vidal, receveur général de Rouen, d'emprunter 3,000 l. et d'obliger ses biens meubles, immeubles et même son propre corps, se besoin est., 27 septembre 1563; MC/ET/XXXVI/19
      E. Caron, A travers les minutes des notaires parisiens [étude XXXVI, env. 990 actes], 1559-1577, Paris, 1900, notice n°128 (voir contexte dans le Plan d’orientation général - Notaires de Paris, guides thématiques du Minutier).
      procuration; Vidal, Antoine
    - Procuration par messire René de Villequier, seigneur dud. lieu gentilhomme ordinaire de la chambre du roi chambellan et maître de la garde-robbe de Monseigneur le duc d'Orléans, à l'effet de toucher les droits de censive en deniers, pains, chapons, justice et droit de champart 1 et autres droits, assis au village de Faverolles 2, prévôté de Montdidier, et qu'il a acquis des religieux, abbé et couvent de Saint-Cyprien et Saint-Corneille de Compiègne., 28 septembre 1563; MC/ET/XXXVI/19
      1. Droit de patager les produits du sol dans une mesure déterminée.2. Ce village existe encore aujourd'hui.
      E. Caron, A travers les minutes des notaires parisiens [étude XXXVI, env. 990 actes], 1559-1577, Paris, 1900, notice n°129 (voir contexte dans le Plan d’orientation général - Notaires de Paris, guides thématiques du Minutier).
      cession; Villequier, René de; officier de la Chambre du roi (Ancien Régime)
    - Cession par Claude Malassigne, trompette juré du roi au Châtelet et archer de ses ordonnances, moyennant 25 écus d'or soleil de son état, et office d'archer sous la charge du prévôt de l'Ile-de-France., 29 septembre 1563; MC/ET/XXXVI/19
      E. Caron, A travers les minutes des notaires parisiens [étude XXXVI, env. 990 actes], 1559-1577, Paris, 1900, notice n°130 (voir contexte dans le Plan d’orientation général - Notaires de Paris, guides thématiques du Minutier).
      Malassigne, Claude
    - Quittance par Simon [Henri] de Lhopital, vicomte de Vaulx, gentilhomme de la chambre de Mgr le duc d'Anjou, maître de sa garde-robe, à messire Jean de Lhopital, sr de Sainte-Mesme et de Choisy-aux-Loges, gentilhomme de la chambre du roi et gouverneur de la personne de Mgr le duc d'Anjou, de la somme de 3,000 l. pour les droits lui revenant dans la succession de messire Alof de Lhopital, leur père., 6 octobre 1563; MC/ET/XXXVI/19
      La date, erronée, donnée sur l'ouvrage d'E. Caron est le 5 octobre 1653.
      E. Caron, A travers les minutes des notaires parisiens [étude XXXVI, env. 990 actes], 1559-1577, Paris, 1900, notice n°159 (voir contexte dans le Plan d’orientation général - Notaires de Paris, guides thématiques du Minutier).
      quittance; Lhopital, Henri de; Lhopital, Jean de; Lhopital, Alof de; officier de la Chambre du roi (Ancien Régime)
    - Richard Trouillart, compagnon rôtisseur, demeurant à Paris, reconnaît devoir à Germain Levigouroulx, praticien en cour, logé à Paris, la somme de sept écus d'or soleil pour vente et délivrance d'une lettre de ' maîtrise du métier de routisseur ' données en faveur du mariage d'entre Monseigneur [Charles III, de Lorraine] et Madame Claude, fille de France, datées du 28 mai 1559, signées pour Madame la duchesse ' Guytot ', et scellées de cire rouge., 8 octobre 1563; MC/ET/XXXVI/19
      Le futur époux est Charles III de Lorraine et non d'après E. Caron le duc de Savoie
      E. Caron, A travers les minutes des notaires parisiens [étude XXXVI, env. 990 actes], 1559-1577, Paris, 1900, notice n°131 (voir contexte dans le Plan d’orientation général - Notaires de Paris, guides thématiques du Minutier).
      Trouillart, Richard; Levigouroulx, Germain; cuisinier; juriste
    - Sommation du sieur Benedetti au sieur Gambarorta, marchands, d'avoir à lui payer sous un mois une créance à la foire de Lyon., 15 octobre 1563; MC/ET/XXXVI/19
      Benedetti, M.; Gambarorta, M.; commerçant
    - Pouvoir par Germain Saigeot, maître des ports de la province de Champagne, pour acheter une terre., 22 octobre 1563; MC/ET/XXXVI/19
      Rectification de la date donnée par E. Caron qui est l'an 1563 sans jour
      E. Caron, A travers les minutes des notaires parisiens [étude XXXVI, env. 990 actes], 1559-1577, Paris, 1900, notice n°132 (voir contexte dans le Plan d’orientation général - Notaires de Paris, guides thématiques du Minutier).
      procuration; Saigeot, Germain
    - Constitution de rente concernant Pierre de Piquet, trésorier de la reine., 22 octobre 1563; MC/ET/XXXVI/19
      constitution de rente; Piquet, Pierre de
    - Engagement par Jean de la Goutte [Gente], tailleur de pierres, demeurant à la basse cour du bois de Vincennes, de fournir ' un gua' 3 garni de sa mordelle' en pierres de taille, et de le transporter à Lagny-sur-Marne, moyennant neuf livres., 24 octobre 1563; MC/ET/XXXVI/19
      'gua', bassin creux garni de sa margelle
      E. Caron, A travers les minutes des notaires parisiens [étude XXXVI, env. 990 actes], 1559-1577, Paris, 1900, notice n°133 (voir contexte dans le Plan d’orientation général - Notaires de Paris, guides thématiques du Minutier).
      Lagny-sur-Marne (Seine-et-Marne); Gente, Jean de; tailleur de pierre